【裁判字號】    99,交抗,96
【裁判日期】    990506
【裁判案由】    聲明異議
【裁判全文】
臺灣高等法院臺南分院交通事件裁定  九十九年度交抗字第九十六號
抗  告  人
即受處分人  甲○○
上列抗告人因違反道路交通管理處罰條例案件，不服臺灣臺南地
方法院中華民國九十九年三月三十一日所為裁定（九十八年度交
聲字第一四二六號），提起抗告，本院裁定如下：
    主    文
抗告駁回。
    理    由
一、抗告意旨略以：原裁定四(二)引用之照片，經本人回憶當時行
    經該交叉路口，曾停紅燈，至綠燈亮時再行騎乘車輛穿越路
    口，該照片內之大貨車應係啟動較慢而仍停於綠燈前。裁定
    內所稱「惟駕駛人至停止線時未停車」，顯係移送機關主觀
    認定之說法，因該照片並無法證明該路口係為紅燈，而抗告
    人未停車逕行穿越路口，爰請鈞院撤銷原裁定，更為適當裁
    定云云。
二、原裁定意旨略以：
(一)異議人即受處分人甲○○於民國（下同）九十七年六月廿一
    日九時三十一分許，騎乘牌照號碼G9Z─187號重機車，行經
    臺南縣永康市○○○路與和平路之有燈光號誌管制之交叉路
    口，因闖紅燈遭警製單舉發，並經交通部公路總局嘉義區監
    理所臺南監理站（下稱移送機關）依違反道路交通管理處罰
    條例第五十三條第一項、第六十三條第一項第三款等規定，
    裁處罰鍰新臺幣（下同）一千八百元，並記違規點數三點，
    有臺南縣警察局九十七年七月九日南縣警交字第MM0000000
    號舉發違反道路交通管理事件通知單，及違規照片三張附卷
    可稽。
(二)異議人辯稱未闖紅燈云云，然經檢視違規照片可知，上開車
    輛尚未到達該交叉路口時，號誌已轉換為紅燈，駕駛人駛至
    停止線時並未停車，竟駛越停止線逕行穿越路口，故其違規
    闖紅燈之行為，自屬無誤。
(三)綜上，異議人確有於前揭時地闖紅燈之行為，移送機關依道
    路交通管理處罰條例第五十三條第一項及第六十三條第一項
    第三款等規定，裁處異議人罰鍰一千八百元，並記違規點數
    三點，自無不當。
三、按汽車駕駛人，行經有燈光號誌管制之交岔路口闖紅燈者，
    處一千八百元以上五千四百元以下罰鍰，並記違規點數三點
    ，道路交通管理處罰條例第五十三條第一項及第六十三條第
    一項第三款分別定有明文。
四、經查：抗告人即受處分人於九十七年六月廿一日上午九時三
    十一分，駕駛車牌號碼G9Z─187號重機車，行駛臺南縣永康
    市○○○路與和平路之有燈光號誌管制之交叉路口，因闖紅
    燈遭警製單舉發，有臺南縣警察局九十七年七月九日南縣警
    交字第MM0000000號舉發違反道路交通管理事件通知單，及
    違規照片三張附卷可參。抗告人提起抗告：於前揭時地係亮
    綠燈，騎乘車輛穿越該路口，並無闖紅燈之行為云云。惟經
    檢視卷附員警所拍攝之抗告人違規照片第二張（見一審卷第
    八頁第二張照片，時間顯示為上午九時三十一分），抗告人
    行駛於交叉路口中，當時交通燈光號誌紅燈部分被行經之大
    貨車遮蔽，除紅燈外其他燈號均未被遮蔽，而其他燈號並無
    亮燈，顯見當時被大貨車遮蔽之紅燈號，係亮燈，亦即紅燈
    狀況，尚無抗告人所稱亮綠燈可以通行之情形，抗告人有騎
    乘機車闖紅燈之違規行為，足堪認定。
五、綜上所述，本件抗告人於上開時、地、騎乘重型機車闖越紅
    燈之交通違規事實，事證明確。原審以原處分機關依道路交
    通管理處罰條例第五十三條第一項、第六十三條第一項第三
    款及違反道路交通管理事件統一裁罰基準表之相關內容之規
    定，裁處異議人罰鍰一千八百元，並記違規點數三點。核無
    違誤，並將抗告人之異議駁回。本院經核原審認事用法，尚
    無不合。抗告人提起抗告，為無理由，應予駁回。
六、據上論結，應依道路交通案件處理辦法第二十六條，刑事訴
    訟法第四百十二條，裁定如主文。
中    華    民    國    99    年    5     月    6     日
                  刑事第一庭審判長法官  茆  臺  雲
                                  法官  王  明  宏
                                  法官  蔡  長  林
以上正本證明與原本無異。
不得再抗告。
                                書記官  李  培  薇
中    華    民    國    99    年    5     月    6     日

司法院資訊處製作；財團法人民間司法改革基金會備份。
